【裁判字號】    95,小上,44
【裁判日期】    950620
【裁判案由】    履行契約
【裁判全文】
臺灣高雄地方法院民事裁定              95年度小上字第44號
上  訴  人  乙○○
被  上訴人  甲○○
當事人間請求履行契約事件，上訴人對於民國95年4 月12日本院
高雄簡易庭95年度雄小字第11號第一審判決提起上訴，本院裁定
如下：
    主  文
上訴駁回。
第二審訴訟費用新臺幣壹仟伍佰元由上訴人負擔。
    理      由
一、按對於小額程序第一審判決之上訴，非以其違背法令為理由
    ，不得為之；又上訴狀內應記載上訴理由，表明下列各款事
    項：1 原判決所違背之法令及其具體內容。2 依訴訟資料可
    認為原判決有違背法令之具體事實，民事訴訟法第436 條之
    24第2 項、第436 條之25分別定有明文。所謂判決違背法令
    ，依同法第468 條規定，係指判決不適用法規或適用不當者
    而言，而有同法第469 條第1 款至第5 款所列情形之一者，
    為判決當然違背法令。是當事人提起上訴，如依民事訴訟法
    第468 條規定，以小額程序第一審判決有不適用法規或適用
    法規不當為上訴理由時，其上訴狀或理由書應有具體之指摘
    ，並揭示該法規之條項或其內容，若係成文法以外之法則，
    應揭示該法則之旨趣，倘為司法院解釋或本院之判例，則應
    揭示該判解之字號或其內容，如依民事訴訟法第469 條第1
    款至第5 款所列情形為理由時，其上訴狀或理由書應揭示合
    於該條款之事實，上訴狀或理由書如未依此項方法表明者，
    即難認為已對小額程序第一審判決之違背法令有具體之指摘
    ，其上訴自難認為合法（最高法院71年台上字第314 號判例
    意旨參照）。次按，上訴人雖提出上訴理由書，然其理由書
    未具體指摘原判決有何違背法令之內容及事實，即不具備表
    明上訴理由之程式，雖原第一審法院未依民事訴訟法第436
    之32第2 項準用同法第471 條第1 項之規定，裁定駁回上訴
    ，而將訴訟卷宗送交第二審法院，即應由第二審法院裁定駁
    回其上訴（最高法院73年度第2 次民事庭庭長會議決議參照
    ）。又按，當事人於第二審程序不得提出新攻擊或防禦方法
    ，但因原法院違背法令致未能提出者，不在此限，民事訴訟
    法第436 條之28亦有明文。此乃因小額訴訟程序，為求程序
    進行之簡速，故第二審得據為判決基礎之訴訟資料，除有前
    開但書所示情形外，應以第一審程序已提出者為限。
二、上訴意旨略以：原審受命法官審理本件民事事件時，並未公
    正審理，且原審判決於95年4 月12日作成，於95年5 月12日
    始行送達上訴人，違反民事訴訟法第229 條第2 項之規定。
    又兩造間之契約，於上訴人以電話告知被上訴人違反民法第
    158 條之規定時，自然終止，毋須書面催告。再被上訴人若
    已購買工程材料，為何不於契約約定期限前施作，且由被上
    訴人提出之出貨通知單之日期為94年6 月10日，亦可知被上
    訴人所辯不足採信，況且，該出貨通知單亦不能證明其上所
    載之材料，即係本件工程之材料。另原審判決與最高法院就
    違約金所為之68年臺上字第3887號、42年臺上字第497 號、
    61年臺上字第2922號判例之意旨不符，違背論理法則及經驗
    法則，違反民事訴訟法第222 條第3 項之規定至明，且認消
    費者保護法第51條、第61條並非「完全性法條」，不得作為
    請求權依據，亦無視於法律之存在。為此，提起上訴等語。
三、經查，本件上訴人所指上開各節，或質疑原審受命法官不公
    ，或指摘原審承辦股書記官未依民事訴訟法第229 條第2項
    規定之期間內為送達，或就原審取捨證據及認定事實之職權
    行使而論斷，例如：兩造間之契約，於上訴人以電話告知被
    上訴人違反民法第158 條之規定時，自然終止，毋須書面催
    告。再被上訴人若已購買工程材料，為何不於契約約定期限
    前施作，且由被上訴人提出之出貨通知單之日期為94年6 月
    10日，亦可知被上訴人所辯不足採信，況且，該出貨通知單
    亦不能證明其上所載之材料，即係本件工程之材料，指摘原
    審判決為不當，或援引原審未認定之兩造間有無違約金約定
    之事實，泛言指摘原審判決違背上開判例、經驗法則、論理
    法則及民事訴訟法第222 條第3 項之規定，或泛稱原審判決
    認消費者保護法第51條、第61條並非完全性法條，無視於法
    律之存在，而未表明該判決所違背之法令及其具體內容，暨
    依訴訟資料合於該違背法令之具體事實，難認其已合法表明
    上訴理由。依首揭說明，應認其上訴為不合法。
四、末按於小額訴訟之上訴程序，法院為訴訟費用之裁判時，應
    確定其費用額，民事訴訟法第436 條之19第1 項、第436 條
    之32第1 項定有明文。本件第二審裁判費用為1,500 元，應
    由上訴人負擔，爰併為裁定如主文第2 項所示。
據上論結，本件上訴為不合法，依民事訴訟法第436 之32第1 、
2 項、第436 條之19第1 項、第444 條第1 項前段、第95條、第
78條，裁定如主文。
中    華    民    國    95    年    6     月    20    日
                  民事第二庭審判長法  官  鄭月霞
                                  法  官  邱泰錄
                                  法  官  伍逸康
以上正本證明與原本無異。
本裁定不得抗告。
中    華    民    國    95    年    6     月    21    日
                                  書記官  林雯琪


司法院資訊處製作；財團法人民間司法改革基金會備份。
